Config:
  hfst:
    Gen: ../../../src/generator-gt-norm.hfst
    Morph: ../../../src/analyser-gt-norm.hfst
#  xerox:
#    Gen: ../../../src/generator-gt-norm.xfst
#    Morph: ../../../src/analyser-gt-norm.xfst
#    App: lookup

Tests:



  Noun - kyeveer: # 1B
    kyeveer+N+Sg+Nom: kyeveer
    kyeveer+N+Sg+Gen: kyeveer
    kyeveer+N+Sg+Acc: kyeveer
    kyeveer+N+Sg+Ill: kyeverân
    kyeveer+N+Sg+Loc: kyeverist
    kyeveer+N+Sg+Com: kyeveráin
    kyeveer+N+Sg+Abe: kyeveerttáá
    kyeveer+N+Ess: kyeverin
    kyeveer+N+Par: kyeverid
    kyeveer+N+Pl+Nom: kyevereh
    kyeveer+N+Pl+Gen: kyeverij
    kyeveer+N+Pl+Acc: kyeverijd
    kyeveer+N+Pl+Ill: kyeveráid
    kyeveer+N+Pl+Loc: kyeverijn
    kyeveer+N+Pl+Com: kyeverijguin
    kyeveer+N+Pl+Abe: kyeverijttáá

